臺灣新北地方法院刑事判決
                                  111年度審交易字第640號
公  訴  人  臺灣新北地方檢察署檢察官
被      告  梁民鋒


上列被告因公共危險案件，經檢察官提起公訴（111 年度偵字第
19347號），被告於準備程序中就被訴事實為有罪之陳述，經本
院裁定進行簡式審判程序，判決如下：
    主  文
梁民鋒駕駛動力交通工具，吐氣所含酒精濃度達每公升零點二五
毫克以上，處有期徒刑參月，如易科罰金，以新臺幣壹仟元折算
壹日。
    事實及理由
一、查被告梁民鋒所犯均係死刑、無期徒刑、最輕本刑為3 年以
    上有期徒刑以外之罪，其於準備程序就被訴事實為全部有罪
    之陳述，經告知簡式審判程序之旨，並聽取其與檢察官之意
    見後，本院認無不得或不宜改依簡式審判程序進行之處，爰
    依刑事訴訟法第273 條之1 第1 項、第284 條之1 之規定，
    裁定進行簡式審判程序。 
二、本件犯罪事實及證據，除犯罪事實欄一、第1行「梁民鋒於1
    11年4月16日16時30分許起至17時40分許止」補充為「梁民
    鋒明知服用酒類後，反應力及注意力均會降低，將使操控動
    力交通工具之能力降低，而無法安全駕駛動力交通工具，竟
    於民國111年4月16日16時30分許起至17時40分許止」；第2
    至3行「明知酒後不得駕駛動力交通工具」更正為「已達不
    能安全駕駛動力交通工具之狀態」；證據部分另補充「被告
    梁民鋒於本院準備程序及審理中之自白」外，餘均引用如附
    件起訴書之記載。
三、核被告所為，係犯刑法第185條之3第1項第1款之駕駛動力交
    通工具，吐氣所含酒精濃度達每公升0.25毫克以上罪。爰審
    酌被告前有犯服用酒類致不能安全駕駛動力交通工具罪之前
    科紀錄，竟猶不知悔改，再為本件服用酒類致不能安全駕駛
    動力交通工具犯行，顯見其並未確實戒除酒後駕車之惡習，
    且其明知酒精成分對人之意識能力具有不良影響，超量飲酒
    後將導致對於周遭事務之辨識及反應能力較平常薄弱，倘駕
    駛車輛行駛於道路上，將對自身及一般往來公眾造成高度危
    險，仍於服用酒類致其呼氣酒精濃度高達每公升0.57毫克而
    不能安全駕駛之情形下，駕駛普通重型機車行駛於一般道路
    上，應予非難，兼衡其素行（見本院卷附臺灣高等法院被告
    前案紀錄表）、被告國中畢業之智識程度（見本院卷附個人
    戶籍資料）、家庭經濟狀況貧寒（見偵卷第17頁調查筆錄受
    詢問人資料）、目前工作月薪新臺幣（下同）1萬5千元、需
    撫養父母、未實際造成其他用路人之安全及其犯後自始坦承
    犯行等一切情狀，量處如主文所示之刑，並諭知易科罰金之
    折算標準，以資懲儆。
據上論斷，應依刑事訴訟法第273條之1第1項、第299條第1 項前
段、第310 條之2、第454 條第2項，判決如主文。
本案經檢察官彭毓婷偵查起訴，由檢察官高智美到庭執行公訴。
中    華    民    國   111    年    8     月    18    日
                  刑事第二十三庭  法  官  傅明華
上列正本證明與原本無異。
如不服本判決，應於判決送達後20日內敘明上訴理由，向本院提
出上訴狀(應附繕本)，上訴於臺灣高等法院。其未敘述上訴理由
者，應於上訴期間屆滿後20日內向本院補提理由書「切勿逕送上
級法院」。
                                  書記官  盧姿妤
中    華    民    國   111    年    8     月    18    日
附錄本案論罪科刑法條全文：
中華民國刑法第185條之3
駕駛動力交通工具而有下列情形之一者，處三年以下有期徒刑，
得併科三十萬元以下罰金：
一、吐氣所含酒精濃度達每公升零點二五毫克或血液中酒精濃度
    達百分之零點零五以上。
二、有前款以外之其他情事足認服用酒類或其他相類之物，致不
    能安全駕駛。
三、服用毒品、麻醉藥品或其他相類之物，致不能安全駕駛。
因而致人於死者，處三年以上十年以下有期徒刑，得併科二百萬
元以下罰金；致重傷者，處一年以上七年以下有期徒刑，得併科
一百萬元以下罰金。
曾犯本條或陸海空軍刑法第五十四條之罪，經有罪判決確定或經
緩起訴處分確定，於十年內再犯第一項之罪因而致人於死者，處
無期徒刑或五年以上有期徒刑，得併科三百萬元以下罰金；致重
傷者，處三年以上十年以下有期徒刑，得併科二百萬元以下罰金
。
--------------------------------------------------------
附件：
臺灣新北地方檢察署檢察官起訴書
                                    111年度偵字第19347號
　　被　　　告　梁民鋒　男　43歲（民國00年0月00日生）
　　　　　　　　　　　　住新北市○○區○○路000巷0弄0號3
                        樓
　　　　　　　　　　　　國民身分證統一編號：Z000000000號
上列被告因公共危險案件，業經偵查終結，認應提起公訴，茲將
犯罪事實及證據並所犯法條分敘如下：
　　　　犯罪事實
一、梁民鋒於111年4月16日16時30分許起至17時40分許止，在新
    北市新莊區中美市場內飲用酒類後，明知酒後不得駕駛動力交
    通工具，仍於同日17時40分許，騎乘車牌號碼6HK-799號普通
    重型機車上路。嗣於同日17時46分許，在新北市新莊區中港
    路138巷口，因面有酒容而為警攔查，並於同日17時52分許
    對其實施酒精檢測，當場測得吐氣所含酒精濃度測定值達每
    公升0.57毫克，始悉上情。
二、案經新北市政府警察局新莊分局報告偵辦。
　　　　證據並所犯法條
一、證據資料暨待證事實
編號 證據名稱 待證事實 1 被告梁民鋒於警詢及偵查中之自白 全部犯罪事實 2 新北市政府警察局吐氣酒精濃度檢測程序暨拒測法律效果確認單、新莊分局酒精測定紀錄表、新北市政府警察局舉發違反道路交通管理事件通知單 證明被告酒後騎車，且其吐氣所含酒精濃度測定值達每公升0.57毫克之事實。 
二、核被告所為，係犯刑法第185條之3第1項第1款不能安全駕駛
    罪嫌。
三、依刑事訴訟法第251條第1項提起公訴。
　  此　致
臺灣新北地方法院
中　　華　　民　　國　 111　　年　　5 　　月　　17　　日
　　　　　　　　　　　　　　　檢　察　官  彭毓婷